# 亏损企业股改会计处理问题

提问人：eleanora 时间：2015-09-08 13:55:58
@chenyiwei 求教版主

回答人：chenyiwei
这个问题可能各地工商机关的政策把握尺度不一，建议咨询律师和当地主管工商登记机关。